【裁判字號】    99,消債聲,54
【裁判日期】    990421
【裁判案由】    聲請免責
【裁判全文】
臺灣臺中地方法院民事裁定            99年度消債聲字第54號
聲請人(
即債務人)   癸○○
相對人(
即債權人)   台北富邦商業銀行股份有限公司
法定代理人  辛○○
相對人(
即債權人)   兆豐國際商業銀行股份有限公司
法定代理人  庚○○
代  理  人  丙○○
相對人(
即債權人)   渣打國際商業銀行股份有限公司
法定代理人  寅○○
相對人(
即債權人)   香港商香港上海豐銀行股份有限公司
法定代理人  午○○
相對人(
即債權人)   臺灣新光商業銀行股份有限公司
法定代理人  乙○○
相對人(
即債權人)   永豐商業銀行股份有限公司
法定代理人  辰○○
代  理  人  壬○○
相對人(
即債權人)   台新國際商業銀行股份有限公司
法定代理人  巳○○
代  理  人  戊○○
代  理  人  己○○
相對人(
即債權人)   大眾商業銀行股份有限公司
訴訟代理人  丁○○
相對人(
即債權人)   中國信託商業銀行股份有限公司
法定代理人  丑○○○○
相對人(
即債權人)   萬榮行銷顧問股份有限公司
法定代理人  卯○○
相對人(
即債權人)   匯誠第二資產管理股份有限公司
法定代理人  甲○○
相對人(
即債權人)   富邦資產管理股份有限公司
法定代理人  子○○
上列當事人因消費者債務清理事件聲請更生，本院裁定如下：
    主  文
債務人癸○○不予免責。
    理  由
一、按法院為終止或終結清算程序之裁定確定後，除別有規定外，
    應以裁定免除債務人之債務，消費者債務清理條例第一百三十
    二條定有明文。又法院裁定開始清算程序後，債務人有薪資、
    執行業務所得或其他固定收入，而普通債權人之分配總額低於
    債務人聲請清算前二年間，可處分所得扣除自己及依法應受其
    扶養者所必要生活費用之數額者，法院應為不免責之裁定，但
    債務人證明經普通債權人全體同意者，不在此限，復為同條例
    第一百三十三條所明定。另債務人有下列各款情形之一者，法
    院應為不免責之裁定，但債務人證明經普通債權人全體同意者
    ，不在此限：一、於七年內曾依破產法或本條例規定受免責；
    二、隱匿、毀損應屬清算財團之財產，或為其他不利於債權人
    之處分；三、捏造債務或承認不真實之債務；四、因浪費、賭
    博或其他投機行為，致財產顯然減少或負擔過重之債務，而生
    開始清算之原因；五、於清算聲請前一年內，已有清算之原因
    ，而隱瞞其事實，使他人與之為交易致生損害；六、明知已有
    清算原因之事實，非基於本人之義務，而以特別利於債權人中
    之一人或數人為目的，提供擔保或消滅債務；七、隱匿、毀棄
    、偽造或變造帳簿或其他會計文件之全部或一部，致其財產之
    狀況不真確；八、故意於財產及收入狀況說明書為不實之記載
    ，或有其他故意違反本條例所定義務之行為，亦為同條例第一
    百三十四條所明定。
二、查本件聲請人即債務人癸○○聲請更生，前雖經本院裁定開
    始更生程序在案，惟債務人所提之更生方案，卻未能依消費
    者債務清理條例第59條、第60條規定獲得債權人會議之可決
    ，此有本院99年3月10日債權人會議紀錄在卷可稽。又債務
    人所提更生方案，對積欠之新臺幣 (下同）3,032,902元債
    務，願分8年96期每月償還5,000元，合計480,000元，償還
    百分之23.53之債務，清償比例顯然過低，且不能依債權人
    之請求提高清償金額；再觀諸債權人所提出之消費明細，債
    務人之無擔保債務發生原因除多筆高額預借現金（92年2月
    50,000元、92年3月33,000元、92年4月23,984元、92年5月
    49,734元、92年7月18,984元、92年8月33,984元、92年9月
    33,984元、92年11月48,984元、92年12月20,000元、93年1
    月60,000元、93年2月100,000元、93年3月20,000元、93年4
    月195,000元、93年5月55,000元、93年7月140,000元、93年
    8月20,000元、93年9月20,100元、93年10月25,293元、93年
    11月39,106元、94年2月15,000元、94年4月59,456元、94年
    6月15,000元、94年7月16,106元、94年11月10,000元、94年
    12月15,000元、95年1月10,000元）、代償債務（92年7月10
    日73,277元、93年3月22日160,000元、93年7月7日170,000
    元）外，尚有其他包括南洋科技（91年6月26日23,100元）
    、大銪商行（92年5月4日14,700元）、嫁莊婚紗攝影（92
    年12月21日15,800元）、快樂城購物網（94年5月13日44,
    000元）、融伸股份有限公司、歐跑公司、乙先車業、美美
    運動用品、尚智運動世界、好樂迪KTV、大鼎活蝦、德安購
    物中心、香港捷時海外貿易等消費。足見債務人每月消費額
    度時有逾越薪資總額之情事，且消費內容多屬非生活必要之
    支出，顯屬消費者債務清理條例第一百三十四條第四款所稱
    「浪費、賭博或其他投機行為，致財產顯然減少或負擔過重
    之債務」等情形，自應不予免責，爰依法裁定如主文。
中    華    民    國    99    年    4     月    21    日
                            民事庭法官  張升星
上為正本係照原本作成
如不服本裁定，應於裁定送達後10日內，以書狀向本院提出抗告
，並繳納抗告費新臺幣1千元
中    華    民    國    99    年    4     月    21    日
                            書  記  官  詹世洲

司法院資訊處製作；財團法人民間司法改革基金會備份。
